# 请教陈老师收购资产构成业务的会计处理

提问人：jeffrey.org 时间：2020-05-01 19:33:03
收购资产构成业务
AB公司是同一控制下的公司，
A公司购买B公司的长期资产，同时，B公司员工与B公司解约，加入A公司。B公司客户供应商关系全部并入A公司，但财务上从零开始。A公司没有其他业务，账面其他资产负债留在A公司账面慢慢消化殆尽。
A公司对B公司的购买资产构成业务。
A公司需要编制合并财务报表，请问合并报表如何处理呢？
1 期初B公司的实收资本要重分类到合并报表的资本公积吗，这里的资本公积是其他资本公积吗
2 本期合并日前B公司的利润表全部并入吗
3 合并日B公司单体报表中的留存收益如何体现在合并报表呢？
B公司构成业务的长期资产已经划入A公司单体报表，合并日其他资产和负债全部被剥离不在合并范围，B公司的留存收益还可能留在合并报表吗
4 B公司构成业务的这些出售给A公司的长期资产对应的留存收益，该如何提现在A的合并报表呢

回答人：chenyiwei
1 、期初B公司的实收资本要重分类到合并报表的资本公积——资本溢价或股本溢价。
2 、如果B公司就只有这一项现已被收购的业务，除此之外无其他业务的，则B的前期利润表全部并入。
3 、由于 2 中将B的以前各期利润表全部并入，故B的留存收益也相应全部并入A的合并报表作为留存收益。在合并日，将不纳入收购范围的B的其他资产、负债以冲减权益的方式从A的合并报表中剥离。